【裁判字號】    90,訴,3468
【裁判日期】    921014
【裁判案由】    給付貨款
【裁判全文】
臺灣臺北地方法院民事判決                          九十年度訴字第三四六八號
    原      告  金新豐股份有限公司
    法定代理人  丙○○
    訴訟代理人  乙○○
    被      告  日成營造廠股份有限公司
    法定代理人  甲○○
    訴訟代理人  劉敏卿律師
當事人間請求給付貨款事件，本院於九十二年九月三十日言詞辯論終結，判決如下：
    主    文
被告應給付原告新台幣壹佰肆拾陸萬零肆拾貳元，及自民國九十年七月二十日起至清
償日止，按週年利率百分之五計算之利息。
訴訟費用由被告負擔。
本判決於原告以新台幣肆拾玖萬元供擔保後，得假執行。但被告如以新台幣壹佰肆拾
陸萬零肆拾貳元為原告預供擔保，得免為假執行。
    事    實
甲、原告方面：
一、聲明：除假執行擔保金額外，如主文所示。
二、陳述：被告前為施作台北縣壽德新村改建國宅工程，曾向原告之前手新傑實業股
    份有限公司（下稱新傑公司）購買混凝土，雙方並於八十五年二月十四日簽訂工
    程承攬書（下稱系爭契約），被告並已於八十八年六月份全部受領完畢，惟被告
    尚欠新傑公司貨款新台幣（下同）一百四十六萬零四十二元（上述金額係經被告
    於八十九年四月間以傳真方式確認），新傑公司復於九十二年四月十二日將前開
    貨款請求權讓與原告，原告自得請求被告給付一百四十六萬零四十二元及法定遲
    延利息。又被告抗辯系爭混凝土有瑕疵部分，除未見被告舉證外，亦已逾時效而
    不得再行主張。
三、證據：提出工程承攬書一份、應收帳款明細表一份、催告函一份、被告傳真函一
    份（以上均影本）為證。
乙、被告方面：
一、聲明：原告之訴及假執行之聲請均駁回，如受不利判決願供擔保請准免為假執行
    。
二、陳述：系爭契約為承攬契約非買賣契約，系爭工程有翻沙之瑕疵，依系爭契約第
    十五條及契約附件第十二條、第十三條約定，被告於新傑公司修補瑕疵前得行使
    同時履行抗辯權拒絕給付本件剩餘之工程款，另系爭工程瑕疵之修補工程業經決
    標，總價達一百十三萬三千元，此有內政部營建署北區工程處書函一份在卷可資
    佐證，加計重劃停車區隔線等費用，原告已無何尾款請求權。
三、證據：提出壽德新村管理委員會函二份、附圖二張、內政部營建署北區工程處書
    函一份（以上均影本）及照片二十六張為證。
    理    由
一、本件訴訟標的之法律關於於本院訴訟繫屬中由新傑公司移轉於原告，經原告具狀
    聲明承當訴訟，且經新傑公司及被告同意，經核原告之承當訴訟與民事訴訟法第
    二百五十四條第一項之規定相符，應准原告承當本件訴訟。
二、被告法定代理人原為王世堅，嗣變更為甲○○，經甲○○具狀聲明承受訴訟後，
    亦經合法送達他造，經核尚無不合，應予准許。
三、原告起訴主張：被告前為施作台北縣壽德新村改建國宅工程，曾向原告之前手新
    傑公司購買混凝土，雙方並於八十五年二月十四日簽訂系爭契約，被告並已於八
    十八年六月份全部受領完畢，惟被告尚欠新傑公司貨款一百四十六萬零四十二元
    （上述金額係經被告於八十九年四月間以傳真方式確認），新傑公司復於九十二
    年四月十二日將前開貨款請求權讓與原告，原告自得請求被告給付一百四十六萬
    零四十二元及法定遲延利息各語，被告則以：系爭契約為承攬契約非買賣契約，
    系爭工程有翻沙之瑕疵，依系爭契約第十五條及契約附件第十二條、第十三條約
    定，被告於新傑公司修補瑕疵前得行使同時履行抗辯權拒絕給付本件剩餘之工程
    款；另系爭工程瑕疵之修補工程業經決標，總價達一百十三萬三千元，加計重劃
    停車區隔線等費用，原告已無何尾款請求權各節，資為抗辯。
四、經查：原告起訴主張新傑公司與被告於八十五年二月十四日簽訂系爭契約，新傑
    公司已於八十八年六月份將混凝土交由被告受領完畢，被告曾於八十九年四月間
    以傳真方式承認尚有一百四十六萬零四十二元未給付及新傑公司於九十二年四月
    十二日將系爭契約之權利讓與原告等事實，既據原告提出工程承攬書一份、應收
    帳款明細表一份、催告函一份、被告傳真函一份為證，被告復未於言詞辯論時加
    以爭執，依民事訴訟法第二百八十條第一項前段之規定，即應視同被告已對上開
    事實為自認。次查：本件依民事訴訟法第二百七十一條之一準用同法第二百七十
    條之一第一項第三款之規定，整理並協議簡化之爭點為：被告抗辯原告交付之混
    凝土有瑕疵並拒絕給付有無理由？茲析述如下：
１、按「當事人主張有利於己之事實者，就其事實有舉證責任。」民事訴訟法第二百
    七十七條第一項前段定有明文。經查：被告主張系爭工程因新傑公司所交付之混
    凝土有瑕疵致有翻沙等瑕疵，並以壽德新村管理委員會函二份、附圖二張、內政
    部營建署北區工程處書函一份及照片二十六張為證。惟查：依被告所提壽德新村
    管理委員會函二份（見本院卷第十九頁及第二十頁），壽德新村管理委員會通知
    被告翻沙瑕疵之時間分別為九十年六月十三日及同年月十九日，距前述新傑公司
    八十八年六月份完成全部混凝土交付之時間，已近二年之久，其是否因其他外力
    或不當使用所造成，即不無疑義。又被告所舉證之照片二十六張，其上又無拍攝
    之日期，則縱有照片所示之翻沙現象，亦無從推認該翻沙現象即新傑公司所交付
    之混凝土所造成，被告尚難僅憑前開照片及壽德新村管理委員函即主張系爭工程
    翻沙之瑕疵係由新傑公司所造成並應由原告承受該不利益。至被告所舉內政部營
    建署北區工程處書函，亦不過僅能證明系爭工程有翻沙之瑕疵，而無法證明該瑕
    疵係由新傑公司所造成。是被告上述舉證尚無法證明系爭工程翻沙之瑕疵是由新
    傑公司所造成。
２、次查：被告固曾申請本院委託台北市土木技師公會鑑定系爭瑕疵是否由新傑公司
    所造成，並經本院於九十一年三月十日送請台北市土木技師公會鑑定，惟被告就
    上開鑑定所需之鑑定費用卻拒不預付，經本院於九十一年十月二日發函被告命其
    預付，並於通知函上載明「逾期不繳即視為無鑑定之必要」（見本院卷第七十頁
    ），被告亦未預付上開鑑定所需之費用，準此，即得認被告已放棄上開送請鑑定
    之證據主張，而迄本院言詞辯論期日，被告復未舉證證明系爭工程翻沙之瑕疵係
    由新傑公司所交付之混凝土所造成，則於被告無法舉證證明系爭工程翻沙之瑕疵
    係由新傑公司所交付之混凝土所造成之情形下，被告抗辯新傑公司所交付之混凝
    土有瑕疵，即屬無據而不可採。
五、綜上所述，因被告無法舉證證明系爭工程之翻沙瑕疵為新傑公司交付之混凝土有
    瑕疵所致，則其以新傑公司交付之混凝土有瑕疵主張同時履行抗辯，即無理由，
    從而，原告依系爭契約請求被告給付一百四十六萬零四十二元，及自九十年七月
    二十日（即起訴狀繕本送達被告之翌日）起至清償日止，按年利率百分之五計算
    之利息，為有理由，應予准許。
六、兩造均陳明願供擔保，分別請求宣告假執行及免為假執行，經核均無不合，茲分
    別酌定相當之擔保金額，予以准許。
七、因本案事證已臻明確，關於系爭契約為買賣契約或承攬契約之爭點及兩造其餘主
    張陳述及所提之證據，均毋庸再予審酌，附此敘明。
八、據上論結：本件原告之訴為有理由，依民事訴訟法第七十八條、第三百九十條第
    二項、第三百九十二條第二項，判決如主文。
中      華      民      國    九十二    年      十      月     十四     日
                                  民事第六庭  法  官    詹駿鴻
正本係照原本作成
如對本判決上訴，須於判決送達後廿日內向本院提出上訴狀
中      華      民      國    九十二    年      十      月     十三     日
                                              書記官    官碧玲


司法院資訊處製作；財團法人民間司法改革基金會備份。
